臺灣新竹地方法院刑事判決
110年度訴字第536號
公  訴  人  臺灣新竹地方檢察署檢察官
被      告  彭治華



上列被告因詐欺等案件，經檢察官提起公訴（110年度偵字第170
9號、第1712號、第5861號），於本院準備程序進行中，被告就
被訴事實為有罪之陳述，經合議庭裁定由受命法官獨任進行簡式
審判程序，判決如下：
    主     文
乙○○犯如附表編號一至編號二所示之罪，各處如附表編號一至
編號二主文及沒收欄所示之刑及沒收（含追徵）。應執行有期徒
刑壹年伍月。 　　
    事實及理由
一、本件犯罪事實及證據，除起訴書犯罪事實欄一附表編號1詐
    騙方法欄及是否為三方詐騙欄中所記載之「游E卡」均更正
    為「遊e卡」；起訴書犯罪事實欄一附表編號1是否為三方詐
    騙欄第6行至第7行「…乙○○提供其妻吳怡萱所申辦，由其使
    用之玉山銀行000-00000000000000號帳戶內」應予補充更正
    ；另證據部分增列「NO.0000000吳怡萱-資料報警檔案、NO.
    0000000黃品淳-資料報警檔案、NO.0000000黃小芬-資料報
    警檔案、吳亦萱之網銀國際儲值流向表、會員申請資料及IP
    歷程表、告訴人甲○○之郵政自動櫃員機交易明細表、證人黃
    品淳之新光銀行帳號0000-00-0000000號之申請人基本資料
    及開戶至警示日交易明細、證人路建華與被告之臉書messen
    ger訊息截圖、台新國際商業銀行109年9月15日台新作文字
    第10919427號函所附路建華所申辦帳號00000000000000號之
    交易明細表、證人丙○○與被告之臉書messenger訊息截圖、
    證人丙○○之網路銀行交易明細截圖等件，被告乙○○於本院準
    備程序及簡式審判程序時之自白（見110偵11709卷第15頁、
    第16頁至第24頁、第45頁至第47頁、第48頁、第49頁至第55
    頁，110偵1712卷第15頁至第17頁、110偵5861卷第26頁至第
    31頁、第32頁至第33頁、第43頁至第48頁、第49頁至第50頁
    ，本院卷第54頁、第59頁）」外，餘均引用檢察官起訴書之
    記載（如附件）。
二、論罪科刑
　㈠核被告乙○○所為，均係犯刑法第339條之4第1項第3款之以網
    際網路對公眾散布而犯詐欺取財罪。被告所犯上開2次加重
    詐欺犯行間，犯意各別，行為互殊，應予分論併罰。另查，
    被告前於民國104年10月間，因施用第二級毒品案件，經本
    院以104年度審簡字第278號判決判處有期徒刑3月、3月，應
    執行有期徒刑4月，於104年11月20日確定，於105年2 月22
    日易科罰金執行完畢等情乙節，有臺灣高等法院被告前案紀
    錄表在卷可佐（見本院卷第15頁），是被告於徒刑執行完畢
    後，5 年內故意再犯本案有期徒刑以上之數罪，均為累犯，
    且查本件並無司法院釋字第775 號解釋所示，加重其刑後而
    有罪刑不相當之情形，仍應依刑法第47條第1項規定，加重
    其刑。
　㈡而被告所為固應非難，然被告始終坦承犯行，且甲○○、丙○○
    因本案所受之實際損害尚非甚鉅，就本案而言，被告並未獲
    得大量非法利益，況被告於本院訊問時一再表達悔悟之意，
    觀其前案科刑紀錄，又因數起詐欺案件移送執行，刑期甚長
    ，本院認若再科予法定刑期1年以上之有期徒刑，恐已無助
    於達成刑罰個別預防之目的，然被告仍應負起相當刑責，是
    認不妨略減其刑，以勵被告自新，希望被告痛定思痛，於執
    行完畢後確實改過，爰依刑法第59條之規定，均酌減其刑，
    並與前揭累犯之加重事由，依法先加後減之。　
  ㈢爰以行為人責任為基礎，審酌被告正值青壯，不思以正當方
    法獲取金錢，僅因缺錢花用，即在網路上虛偽刊登販賣遊戲
    帳號、遊戲之裝備（寶物），致起訴書附表所示之告訴人信
    賴其之要約而陷於錯誤匯款或移轉遊戲點數，其濫用告訴人
    對被告之信賴，漠視法紀且不尊重他人財產權，實值非難；
    惟被告犯後始終坦承犯行，犯後態度尚可，兼衡其自述高中
    肄業之智識程度、目前因另案詐欺案件在監服刑之生活狀況
    （見本院卷第59頁），尚未賠償告訴人及告訴人丙○○表示不
    追償，請本院依法處理，有本院公務電話記錄表在卷可憑（
    見本院卷第63頁）等一切情狀，分別量處如附表主文及宣告
    刑欄所示之刑，並定其應執行刑，以資懲儆。
　㈣按犯罪所得，屬於犯罪行為人者，沒收之；前二項之沒收，
    於全部或一部不能沒收或不宜執行沒收時，追徵其價額；刑
    法第38條之1第1項前段、第3 項分別定有明文。經查，本案
    被告所為如起訴書附表編號1 至編號2加重詐欺取財犯行，
    詐得如起訴書附表編號1「是否為三方詐騙」欄所示之新臺
    幣（下同）3,500元及5張價值500元之遊e卡之遊戲點數；及
    如起訴書附表編號2「是否為三方詐騙」欄所示之價值5,500
    元之星城ONLINE遊戲幣，為被告之犯罪所得，應依刑法第38
    條之1第1項、第3 項規定宣告沒收之，並於全部或一部不能
    沒收或不宜執行沒收時，追徵其價額。至「追徵」為沒收不
    能或不宜時之替代措施，性質上為檢察官之執行方法，將舊
    制之追徵、抵償、追繳等方法統一稱為「追徵」，此不僅包
    括沒收原物為金錢以外之其他財物而不能或不宜沒收時，亦
    包括沒收原物為金錢而不能或不宜沒收時，均得宣告以追徵
    方法替代，至於實際執行上究應如何以金錢繳納或金錢以外
    之其他財產抵充，則由檢察官依具體情況執行之，附此敘明
    。
據上論斷，應依刑事訴訟法第273條之1第1項、第299條第1項前
段、第310條之2、第454條，判決如主文。
本案經檢察官陳榮林起訴，經檢察官孫立婷到庭執行職務。
中    華    民    國   110    年    8     月    26    日
                  刑事第七庭  法　官　華澹寧
以上正本證明與原本無異。　　　　　　　　　
如不服本判決應於收受判決後20日內向本院提出上訴書狀，並應
敘述具體理由。其未敘述上訴理由者，應於上訴期間屆滿後20日
內向本院補提理由書(均須按他造當事人之人數附繕本)「切勿逕
送上級法院」。
中    華    民    國   110    年    8     月    26    日
                              書記官  吳羽君
附錄本案論罪科刑法條：
中華民國刑法第339條之4第1項第3款
犯第339 條詐欺罪而有下列情形之一者，處1 年以上7 年以下有
期徒刑，得併科1 百萬元以下罰金：
三、以廣播電視、電子通訊、網際網路或其他媒體等傳播工具，
    對公眾散布而犯之。

附表　　　　
編號 犯罪事實 主文及沒收（含追徵）  一 起訴書犯罪事實一附表編號1 乙○○以網際網路對公眾散布而犯詐欺取財罪，累犯，處有期徒刑拾月。 未扣案新臺幣參仟伍佰元及價值新臺幣貳仟伍佰元之遊e卡遊戲點數沒收，於全部或一部不能沒收或不宜執行沒收時，追徵其價額。  二 起訴書犯罪事實一附表編號2 乙○○以網際網路對公眾散布而犯詐欺取財罪，累犯，處有期徒刑拾月。 未扣案價值新臺幣伍仟伍佰元之星城ONLINE遊戲幣沒收，於全部或一部不能沒收或不宜執行沒收時，追徵其價額。 
　　

（附件）
臺灣新竹地方檢察署檢察官起訴書
                                     110年度偵字第1709號
                                                第1712號
                                                第5861號
　　  被　　　告　乙○○　
上列被告因詐欺等案件，已經偵查終結，認應提起公訴，茲將犯
罪事實及證據並所犯法條分敘如下：
        犯罪事實
一、乙○○前因違反毒品危害防制條例及妨害性自主等案件，經臺
    灣新竹地方法院判處有期徒刑確定，於民國106年6月28日執
    行完畢。乙○○因缺錢花用，竟意圖為自己不法之所有，基於
    詐欺取財之犯意，於附表所示之時間，由乙○○使用手機等電
    腦設備連接網路，以「再見了風谷」、「鍾寶兒」等暱稱帳
    號，分別在8591寶物交易網、網路遊戲Line群組或臉書社團
    平台中，以發表交易訊息及私訊回應他人交易訊息之方式，
    佯裝欲交易遊戲虛擬寶物或點數，致附表所示之甲○○等人陷
    於錯誤而同意與乙○○交易，進而將附表所示詐騙金額或虛擬
    寶物、點數，分別匯入附表所示乙○○指定金融帳戶或遊戲帳
    戶內。
二、案經甲○○訴由臺中市警察局第六分局及丙○○訴由新北市政府
    警察局土城分局報告偵辦。
　　　　證據並所犯法條
一、證據清單
編號 證據名稱 待證事實 1 被告乙○○之自白。 證明全部犯罪事實。 2 ⑴告訴人甲○○之指述。 ⑵證人黃品淳之證述。 ⑶證人吳怡萱之證述。 ⑷內政部警政署165反詐騙諮詢紀錄、轉帳或點數交易憑證、告訴人甲○○及證人黃品淳提供之LINE通訊記錄及交易訊息截圖畫面等。 證明被告乙○○有實施如附表編號1所示之全部犯罪事實。 3 ⑴告訴人丙○○之指述。 ⑵證人路建華之證述。 ⑶證人吳怡萱之證述。 ⑷內政部警政署165反詐騙諮詢紀錄、轉帳或點數交易憑證、告訴人丙○○及路建華提供之LINE通訊記錄及交易訊息截圖畫面等。 證明被告乙○○有實施如附表編號2所示之全部犯罪事實。 
二、核被告乙○○所為，係犯刑法第339條之4第1項第3款之加重詐
    欺罪嫌，被告乙○○於附表所示2犯行，犯意各別、行為互殊
    ，請分論併罰。被告乙○○曾有犯罪事實欄所載之科刑執行情形
    ，有本署刑案資料查註紀錄表1份附卷可參，其於有期徒刑執行
    完畢後，5年內故意再犯本案有期徒刑以上之罪，為累犯，請參
    照大法官會議釋字第775號解釋意旨，依刑法第47條第1項規
    定加重其刑。被告乙○○前開詐欺犯罪所得，請依刑法第38條
    第1項第1款宣告沒收，於全部或一部不能沒收或不宜執行沒
    收時，追徵其價額。
三、依刑事訴訟法第251條第1項提起公訴。
  　此　致
臺灣新竹地方法院
中　　華　　民　　國　 110　　年　　5 　　月　　14　　日
                            檢  察  官    陳  榮  林
本件正本證明與原本無異
中　　華　　民　　國　 110　　年　　6 　　月　　17　　日
                            書  記  官    張  羽  函
附錄本案所犯法條全文
中華民國刑法第339條之4
犯第 339 條詐欺罪而有下列情形之一者，處 1 年以上 7 年以
下有期徒刑，得併科 1 百萬元以下罰金：
一、冒用政府機關或公務員名義犯之。
二、三人以上共同犯之。
三、以廣播電視、電子通訊、網際網路或其他媒體等傳播工具，
    對公眾散布而犯之。
前項之未遂犯罰之。
附表：
編號 告訴人 詐騙時間 （民國） 詐騙方法 匯款時、地、金額及過程（新臺幣） 是否為三方詐騙 1 甲○○  109/07/10 乙○○分別以其不知情之配偶吳怡萱及黃小芬名義，在8591寶物交易網申請會員編號：0000000（帳號：love84970）號、編號：0000000（帳號：Zx8900）使用後，在8591寶物交易網中發布訊息，佯裝欲販賣線上遊戲新楓之谷遊戲裝備，復以LINE暱稱「再見了風谷」與黃品淳及 甲○○聯絡，致甲○○陷於錯誤而匯款至黃品淳銀行帳戶內，再由黃品淳購買游E卡後將卡號及密碼交付乙○○。 甲○○於109年07月10日0時04分，匯款6000元至乙○○指定之帳號000-0000000000000號帳戶。 新光銀行帳戶000-0000000000000號帳戶，經確認為不知情之黃品淳所有，黃品淳於警詢時稱其係向LINE暱稱「再見了風谷」之人(即乙○○)以3500元購買新楓之谷遊戲道具，並匯款3500元至乙○○提供之000-00000000000000號帳戶內，因對方未交貨及付款，經其報警後，即由另受乙○○詐騙之甲○○以000-00000000000000號帳戶匯款6000元至黃品淳上開000-0000000000000號帳戶內，再由黃品淳受乙○○詐騙後購買面額500元之游E卡5張後將卡號及密碼交付乙○○。 2 丙○○  109/07/02 乙○○以其不知情之配偶吳怡萱名義，在網銀國際星城ONLINE以暱稱「吳亦萱」及吳怡萱所申辦由乙○○使用之電話：0000000000號電話申請遊戲帳號使用後，乙○○於再臉書「劍靈：革命」社團中暱稱「鍾寶兒」佯裝欲販售線上遊戲帳號，致丙○○陷於錯誤而匯款。 丙○○於109年07月02日20時38分，以其郵局000-00000000000000號帳戶匯款5500元至乙○○指定路建華申設之帳號台新銀行000-00000000000000號帳戶。 台新銀行帳戶000-00000000000000號帳戶，經確認為不知情之路建華所有，路建華於警詢時稱係幫臉書網友暱稱「鍾寶兒」(即乙○○）之人請其代購手機星城ONLINE遊戲幣，其再提供上開帳戶予乙○○匯款，其依乙○○要求購買遊戲幣後交付給乙○○。